臺灣板橋地方法院刑事判決　　　　　　　 96年度易字第896號
公　訴　人　臺灣板橋地方法院檢察署檢察官
被　　　告　乙○○
上列被告因違反保護令罪等案件，經檢察官提起公訴（96年度偵
字第6537號），本院判決如下：
    主  文
乙○○違反法院依家庭暴力防治法第十三條所為之禁止直接騷擾
行為及遠離工作場所之通常保護令裁定，處有期徒刑參月，如易
科罰金，以新臺幣壹仟元折算壹日。
    事  實
一、乙○○與甲○○原係夫妻（現已離婚），2 人具有家庭暴力
    防治法第3 條第1 款所定之家庭成員關係。乙○○因曾對吳
    美秀實施家庭暴力行為，經本院於民國95年4 月10日以95年
    度家護字第216 號核發民事通常保護令，裁定命乙○○不得
    直接或間接對甲○○為騷擾之聯絡行為，乙○○並應最少遠
    離臺北縣永和市○○路69號1 至5 樓2 百公尺，保護令有效
    期間為1 年。乙○○前於95年4 月18日、同月27日之保護令
    有效期間內，因連續違反保護令，經本院於95年6 月19日以
    95年度簡字第3095號判處拘役70日確定，甫於95年10月24日
    執行完畢（本件不構成累犯）。詎其仍不知悔改，另基於違
    反保護令之犯意接續於96年3 月16日10時、11時許保護令有
    效期間內，至甲○○所經營、位於臺北縣永和市○○路69號
    1 樓之早餐店內叫囂，並以「要讓妳死得很難看」、「要讓
    妳沒好日子過」等語恐嚇甲○○，致生危害於甲○○之生命
    、身體安全，而對甲○○實施直接騷擾，違反前開保護令所
    為不得為騷擾行為及遠離上開場所之裁定。
二、案經甲○○訴由臺北縣政府警察局永和分局報請臺灣板橋地
    方法院檢察署檢察官偵查起訴。
    理  由
一、按刑事訴訟法第159 條第1 項雖規定，被告以外之人於審判
    　外之言詞或書面陳述，除法律有規定外，不得作為證據。
    惟同法第159 條之5 第1 項、第2 項已規定，經當事人於審
    判程序　同意作為證據，法院審酌該言詞陳述或書面陳述作
    成時之情況，認為適當者，亦得為證據。當事人、代理人或
    辯護人於法院調查證據時，知有第159 條第1 項不得為證據
    之情形，而未於言詞辯論終結前聲明異議者，視為有前項之
    同意（指同條第1 項之同意作為證據），此乃第159 條第1
    項所容許，得作為證據之例外規定之一。經查，本案被告乙
    ○○及檢察官於言詞辯論終結前，均未就所調查之證據主張
    有刑事訴訟法第159 條第1 項不得為證據之情形，是本案經
    調查之證據均有證據能力，合先敘明。
二、訊據被告乙○○矢口否認有何恐嚇及違反保護令之犯行，辯
    稱：伊只是路過告訴人所經營之早餐店，並沒有和告訴人發
    生爭吵，也沒有恐嚇告訴人云云。惟查：上開事實，業據告
    訴人甲○○於警詢、偵查中指訴綦詳，且分別經證人即被告
    、告訴人之女蔡宜庭於警詢、偵查中、證人即警員許博雯於
    本院審理中證述屬實，此外，復有上開通常保護令影本1 份
    在卷可憑。而上開保護令即裁定被告應遠離臺北縣永和市○
    ○路69號1 至5 樓2 百公尺，被告即不得假借任何理由接近
    ；又被告既然與告訴人起爭執，則於爭執中口出惡言恐嚇告
    訴人，亦符常情，是以，被告上開所辯，要屬卸責之詞，委
    無足採。本案事證明確，被告犯行洵堪認定，應依法論科。
三、核被告所為，係犯刑法第305 條之恐嚇危害安全罪及違反法
    院依家庭暴力防治法第13條第2 項第2 款、第4 款所為之禁
    止實施騷擾、遠離工作場所特定距離之裁定，應依同法第50
    條第2 款、第4 款之違反保護令罪處罰。被告以一行為觸犯
    上開2 罪名，為想像競合犯，應從一重之違反保護令罪處斷
    。爰審酌被告之素行非佳，無視法院通常保護令之效力，屢
    次違反，顯然漠視法律對其之規制，惡性非輕，兼衡其因此
    對告訴人造成之危害及否認犯行，不知悔悟，犯後態度不佳
    等一切情狀，量處如主文所示之刑，並諭知易科罰金之折算
    標準，以資懲儆。
據上論斷，應依刑事訴訟法第299 條第1 項前段，家庭暴力防治
法第50條第2 款、第4 款，刑法第11條前段、第305 條、第55條
、第41條第1 項前段，刑法施行法第1 條之1 第1 項、第2 項前
段，判決如主文。
本案經檢察官郭季青到庭執行職務。
中　　華　　民　　國　　96　　年　　6 　　月　　29　　日
                  刑事第十九庭  法  官  曾正耀
上列正本證明與原本無異。
如不服本判決，應於判決送達後10日內向本院提出上訴狀（應附
繕本），上訴於臺灣高等法院。
                                書記官  陳淑怡
中　　華　　民　　國　　96　　年　　6 　　月　　29　　日
附錄本案論罪科刑法條
刑法第305條
以加害生命、身體、自由、名譽、財產之事，恐嚇他人致生危害
於安全者，處 2 年以下有期徒刑、拘役或 3 百元以下罰金。
家庭暴力防治法第50條
違反法院依第 13 條、第 15 條所為之下列裁定者，為本法所稱
之違反保護令罪，處 3 年以下有期徒刑、拘役或科或併科新台幣
 10 萬元以下罰金︰
一  禁止實施家庭暴力行為。
二  禁止直接或間接騷擾、接觸、通話或其他連絡行為。
三  命遷出住居所。
四  遠離住居所、工作場所、學校或其他特定場所。
五  命完成加害人處遇計畫：戒癮治療、精神治療、心理輔導或
    其他治療、輔導。
